【裁判字號】    89,訴,554
【裁判日期】    900112
【裁判案由】    違反毒品危害防制條例
【裁判全文】
台灣新竹地方法院刑事判決      八十九年度訴字第五五四號
    公  訴  人  臺灣新竹地方法院檢察署檢察官
    被      告  甲○○
右列被告因違反毒品危害防制條例案件，經檢察官提起公訴（八十九年度毒偵緝字第
二一二號、八十九年毒偵字第二一七六號、二三二二號），本院判決如左：
    主  文
甲○○連續施用第一級毒品，處有期徒刑柒月。又連續施用第二級毒品，處有期徒刑
陸月。扣案安非他命參公克沒收銷燬之；吸食器壹組、安非他命殘渣袋貳個沒收。應
執行有期徒刑壹年，扣案安非他命參公克沒收銷燬之；吸食器壹組、安非他命殘渣袋
貳個沒收。
    事  實
一、甲○○前因施用毒品案件，經本院以八十八年度毒聲字第七九八號裁定送勒戒處
    所觀察勒戒後，認無繼續施用傾向，由台灣新竹地方法院檢察署檢察官於八十八
    年五月十七日為不起訴處分確定在案，猶不知悔改，復基於施用第一級及第二級
    毒品之概括犯意，在新竹市各地，自八十九年六月七日起至同年八月二十日止，
    連續施用第一級毒品海洛因多次；另自八十八年十一月中旬起至八十九年八月二
    十日止，連續施用第二級毒品安非他命多次。嗣多次為警查獲，並扣得甲○○所
    有供施用安非他命所用之安非他命三公克、吸食器乙組及殘渣袋二個。經檢察官
    依本院八十九年度毒聲字一二八八號裁定送勒戒處所執行觀察、勒戒後，仍有繼
    續施用之傾向。
二、案經新竹縣警察局及台灣新竹看守所移送；新竹市警察局第一分局、第三分局報
    請臺灣新竹地方法院檢察署檢察官偵查起訴。
    理  由
一、右開犯罪事實訊據被告甲○○坦承不諱，並有法務部調查局出具之第00000
    000號檢驗通知書、新竹市衛生局八十九年八月三十一日出具之竹市衛六字第
    一一六一三號不法藥物尿液初步篩檢報告書、新竹市衛生局八十九年七月十一日
    出具之竹市衛六字第九二六三號不法藥物尿液初步篩檢報告書、新竹縣衛生局八
    十八年十二月十三日出具之竹縣衛六字第八八二二五一號尿液檢驗單、台灣新竹
    看守所附設勒戒處所報告書所附之台灣新竹看守所受觀察勒戒人尿液檢查報告各
    乙紙在卷可證，及安非他命三公克、吸食器乙組、安非他命殘渣袋二個扣案可稽
    ，被告連續施用第一級毒品海洛因及第二級毒品安非他命之犯行堪以認定。又被
    告依本院八十八年度毒聲字第七九八號執行觀察勒戒後，無繼續施用傾向，經檢
    察官於八十八年五月十七日為不起訴起分確定，亦有八十八年偵字第三五一○號
    不起訴處分書一紙在案可稽。被告於前開不起訴處分後再度施用海洛因、安非他
    命，由公訴人依本院八十九年度毒聲字第一二八八號裁定再執行觀察勒戒後，有
    繼續施用之傾向，亦有本院之八十九年度毒聲字第一二八八號裁定及台灣新竹看
    守所八十九年九月五日竹所總字第○一五五號函所附之有無繼續施用毒品傾向證
    明書一紙附卷可稽。本件事證明確，被告犯行堪以認定，應依法論科。
二、按海洛因、安非他命為毒品危害防制條例第二條第二項第一款、第二款規定之第
    一級、第二級毒品，被告非法施用海洛因及安非他命，核其所為係犯毒品危害防
    制條例第十條第一項之非法施用第一級毒品罪及同條第二項之非法施用第二級毒
    品罪。被告因施用毒品而持有毒品之低度行為，應為施用毒品之高度行為所吸收
    ，不另論罪。又被告所為多次施用第一級毒品及第二級毒品之行為，均為時間緊
    接，犯罪構成要件相同，顯係出於概括之犯意為之，應分別依連續犯之規定論以
    一罪，並各依法加重其刑，被告所犯前開二罪，犯意各別，要件亦異，應分論併
    罰。爰審酌海洛因、安非他命危害施用者之神經中樞，使施用者產生幻聽及幻想
    之症狀，對施用者之健康產生不良之影響，同時因幻聽及幻想結果亦可能使施用
    者對周遭之人施暴，對公共秩序產生危害，且被告經過勒戒後，猶不知自制，再
    度施用毒品，惟於本院審理時坦承犯行，尚有悔意等一切情狀，量處如主文所示
    之刑，並定其應執行之刑。扣案之安非他命三公克、吸食器乙組及殘渣袋二個為
    被告所有供施用安非他命所用，業據被告供承在卷，安非他命三公克應依毒品危
    害防制條例第十八條第一項前段沒收銷毀之，吸食器乙組及殘渣袋二個應依刑法
    第三十八條第一項第二款沒收。末查，被告於本院審理時自白之施用毒品時間較
    公訴人起訴之時間為長，未經起訴之部分與公訴人起訴之部分，有裁判上一罪之
    連續犯關係，基於審判不可分之原則，此部分之吸食犯行應為起訴效力所及，本
    院自得併予審究，附此敘明。
三、據上論斷，依刑事訴訟法第二百九十九條第一項前段，毒品危害防制條例第十條
    第一項、第二項、第十八條第一項前段、刑法第十一條前段、第五十六條、第五
    十一條第五款，第三十八條第一項第二款，判決如主文。
本案經檢察官林鳳師到庭執行職務。
中      華      民      國    九十      年      一      月     十二     日
                                     台灣新竹地方法院刑事第二庭
                                                法  官   黃小珮
右正本證明與原本無異。
如不服本判決，應於判決送達後十日內向本院提出上訴狀( 應附繕本 )，上訴於
臺灣高等法院。
                                                書記官   鄭明枝
中      華      民      國    九十      年      一      月     十二     日
附錄本判決論罪科刑法條全文
毒品危害防制條例第十條第一項、第二項
施用第一級毒品者，處六月以上五年以下有期徒刑。
施用第二級毒品者，處三年以下有期徒刑。


司法院資訊處製作；財團法人民間司法改革基金會備份。
